臺灣高等法院臺中分院刑事判決　　　　　　　　　　九十一年度上易字第九五五號
　　上　訴　人
　　即　被　告　丁○○
右列被告因竊盜案件，不服臺灣臺中地方法院中華民國九十一年四月一日第一審判決
（案號：九十一年度易字第六九九號；起訴案號：臺灣臺中地方法院檢察署九十一年
度偵字第三三四八號），提起上訴，本院判決如左：
    主　  文
上訴駁回。
    事  　實
一、丁○○曾於民國（下同）八十二年間，因違反肅清煙毒條例案件，經本院於八十
    三年四月三十日以八十三年上訴字第一三八九號判處有期徒刑三年確定，於八十
    六年五月二十一日執行完畢，猶不知悔改；竟基於意圖為自己不法所有之概括犯
    意，先於九十年八月三十日十三時三十分許，行經臺中市○○路與北屯路口附近
    ，見乙○○所有之未懸掛車牌（車牌號碼ＵＩ－九五六二號，該車牌已被監理站
    吊扣）之自用小客車，停在該處，鑰匙疏未拔取仍插在電門，竟啟動引擎竊取駛
    離現場，得手後留供己用作為代步工具。復於九十年八月三十一日十六時許，在
    臺中市○○路與瀋陽路口，攜帶足以傷害人之生命、身體、安全之兇器扳手一支
    ，竊取甲○○○所有之車牌號碼ＮＦ－一七五六號自用小客車之車牌兩面，並將
    之懸掛在上開ＵＩ－九五六二號自用小客車上使用，以規避警方臨檢。嗣於九十
    年九月二十二日十八時許，丁○○行經臺中市○區○○街三六號前為警查獲持有
    毒品海洛因○‧三公克、針筒一支（所涉施用毒品部分另由檢察官偵辦中），並
    在丁○○身上起出汽車鑰匙一把，經警前往臺中市○○○路與民生路起出前開懸
    掛ＮＦ－一七五六號車牌之ＵＩ－九五六二號自用小客車後，始得悉上情。
二、案經臺中市警察局第一分局報請臺灣臺中地方法院檢察署檢察官偵查起訴。
    理  　由
一、右揭犯罪事實，業據上訴人即被告丁○○（以下簡稱被告）於警訊、偵查及原審
    審理時坦承不諱，核與被害人乙○○、甲○○○於警訊時指述之情節相符，復有
    車籍作業系統－查詢認可資料二份、贓物認領保管單二紙、員警職務報告一份在
    卷可稽，足見被告之自白與事實相符，堪以採信；又被告所持以行竊之板手一支
    ，屬金屬材質（長約十公分），質地堅硬，持以抵拒，當對第三人之生命、身體
    及安全產生危害，而具有危險性，自屬兇器無誤；被告於本院審理時辯稱：其於
    九十年八月三十一日竊取甲○○○自用小客車上之車牌兩面時，並未攜帶板手竊
    盜云云，為事後避就之詞，委無足採。本件事證已臻明確，被告犯行堪以認定。
二、核被告所為，係犯刑法第三百二十條第一項之普通竊盜罪、第三百二十一條第一
    項第三款之攜帶兇器竊盜罪。按連續犯須基於概括犯意，連續數行為而犯同一罪
    名，所謂同一罪名，指構成犯罪相同之罪名而言，而刑法第三百二十一條第一項
    各款之加重竊盜罪，係屬刑法第三百二十條第一項普通竊盜罪之加重條件，二罪
    之罪質相同，自得成立連續犯。（司法院大法官會議釋字第一五二號解釋、最高
    法院六十七年六月二十日六十七年度第六次暨第七次刑事庭庭推總會議決議(一)意
    旨參照），是被告竊取未懸掛車牌之汽車後，隨即於隔日再竊取車牌二面加以懸
    掛，其先後二次竊盜犯行，時間緊接，犯構成要件相同之罪名，顯係基於概括犯
    意反覆為之，為連續犯，以攜帶兇器竊盜一罪論。又被告前曾於八十二年間，因
    違反肅清煙毒條例案件，經本院於八十三年四月三十日以八十三年上訴字第一三
    八九號判處有期徒刑三年確定，於八十六年五月二十一日執行完畢，此有臺灣高
    等法院被告全國前案紀錄表一份在卷足憑，其於五年以內再犯本件有期徒刑以上
    之罪，為累犯，應依刑法第四十七條之規定，加重其刑。
三、原審適用刑法第五十六條、第三百二十一條第一項第三款、第四十七條，審酌被
    告素行不佳，竊取汽車一部及車牌二面，犯罪所生危害，犯後尚能坦承犯行，態
    度良好，深具悔意，及其犯罪之動機、目的、手段等一切情狀，量處有期徒刑九
    月，併說明被告作案用之前揭扳手一支，未據扣案且無積極證據證明係屬被告所
    有或為違禁物，爰不予宣告沒收，經核認事用法，均無違誤，量刑亦稱妥適，被
    告上訴意旨，否認攜帶板手行竊及量刑過重，指摘原判決不當，為無理由，應予
    駁回。至被告上訴意旨，指摘原判決理由欄認定其曾犯贓物罪之前科紀錄不當，
    惟原審業於九十一年四月十九日以九十一年度易字第六九九號裁定更正，即「原
    判決之原本及其正本理由欄二內第十行，原記載『又被告前曾於八十九年間，因
    犯贓物罪，經本院以八十九年易字第三二○號判處有期徒刑二月確定，於九十年
    四月八日執行完畢』，應更正為『又被告前曾於八十二年間，因違反肅清煙毒條
    例案件，經臺灣高等法院臺中分院於八十三年四月三十日以八十三年上訴字第一
    三八九號上訴駁回，判處有期徒刑三年確定，於八十六年五月二十一日執行完畢
    』之文字」，併說明該誤載之文字內容，於原判決事實欄一內業已記載明確，是
    於理由欄內之上揭文字記載顯為誤寫，且不影響於全案情節與判決本旨，該裁定
    並於九十一年四月二十六日送達被告收執，則原判決既經裁定更正並合法送達，
    即無違誤，是被告此部分指摘，自屬誤會，附此敘明。
四、據上論斷，應依刑事訴訟法第三百六十八條，判決如主文。
本案經檢察官丙○○到庭執行職務。
中      華      民      國　    九十一   年    　 六      月    二十六  日
                                　臺灣高等法院臺中分院刑事第一庭
                                        審判長法  官　陳　紀　綱
                                              法  官　方　艤  駐
                                              法　官　陳　登　源
右正本證明與原本無異。
不得上訴。
                                              書記官  林  桂  鳳
中      華      民      國　    九十一   年    　 六      月    二十八  日
附錄論罪科刑主要法條
刑法第三百二十一條第一項第三款
犯竊盜罪而有左列情形之一者，處六月以上五年以下有期徒刑：
三  攜帶兇器而犯之者。
　                                                                      Ｆ
